臺灣高等法院刑事裁定
111年度聲字第3172號
聲  請  人  臺灣高等檢察署檢察官
受  刑  人  黃兆翎



                    （現於法務部○○○○○○○○○執行                      中）
上列聲請人因受刑人數罪併罰有二裁判以上，聲請定其應執行之
刑（111年度執聲字第1497號），本院裁定如下：
    主  文
黃兆翎犯如附表所示各罪所處之刑，應執行有期徒刑參年拾月。
    理  由
一、聲請意旨略以：受刑人黃兆翎因詐欺等數罪，先後經判決確
    定如附表，應依刑法第53條、第51條第5款之規定，定其應
    執行之刑，爰依刑事訴訟法第477條第1項聲請裁定等語。
二、按裁判確定前犯數罪者，併合處罰之；數罪併罰，有二裁判
    以上，宣告多數有期徒刑者，於各刑中之最長期以上，各刑
    合併之刑期以下，定其應執行之刑期，但不得逾三十年，刑
    法第50條第1項前段、第53條及第51條第5款分別定有明文。
    次按刑事訴訟法第370條第2項、第3項，已針對第二審上訴
    案件之定應執行之刑，明定有不利益變更禁止原則之適用；
    而分屬不同案件之數罪併罰，倘一裁判宣告數罪之刑，曾經
    定其執行刑，再與其他裁判宣告之刑定其執行刑時，在法理
    上亦應同受此原則之拘束（最高法院103年度第14次刑事庭
    會議決議意旨參照）。
三、經查：本件受刑人因詐欺等數罪，先後經判決確定如附表所
    示之刑（聲請書附表編號2部分，宣告刑欄原記載「1.有期
    徒刑1年2月」，應予更正為「1.有期徒刑1年1月」；判決日
    期欄原記載「111/01/13」，應予更正為「111/01/12」。）
    ，有上開各罪刑事判決及本院被告前案紀錄表各1份在卷可
    憑。上開各罪均係在附表編號1所示之罪判決確定前所犯，
    且本院為犯罪事實最後判決之法院，是本件聲請人聲請定應
    執行刑，本院審核認為正當。本院函詢受刑人關於本件定應
    執行刑案件之意見後，當事人表示無意見（本院卷第111頁
    ），爰參酌附表所示各罪宣告刑總和上限、各刑中最長期，
    及附表編號1、2所示各罪所處之刑，分別曾經定應執行有期
    徒刑2年5月、1年4月確定，並審酌受刑人所犯附表編號1至3
    所示之罪，均為詐欺罪，犯罪態樣、罪質相同，各次犯罪係
    於同一月內所犯，時間間距甚近，於併合處罰時，其責任非
    難重複之程度高，然亦應斟酌每次犯行各侵害不同被害人之
    不同財產法益，並審酌其犯罪情節、行為次數，另兼衡受刑
    人犯數罪所反應出的人格特性、實現刑罰經濟的功能等，就
    其所犯附表所示各罪為整體非難評價，定如主文所示之應執
    行刑。
據上論斷，應依刑事訴訟法第477條第1項，刑法第50條第1項前
段、第53條、第51條第5款，裁定如主文。
中　　華　　民　　國　　111 　年　　9 　　月　　29　　日
                  刑事第二十庭  審判長法　官  吳淑惠
　　　　　　　　　　　　　　　　　　　法　官  吳祚丞
　　　　　　　　　　　　　　　　　　　法　官  王惟琪
以上正本證明與原本無異。
如不服本裁定，應於收受送達後五日內向本院提出抗告狀。
                                      書記官  戴廷奇
中　　華　　民　　國　　111 　年　　10　　月　　4 　　日
附表：
編號  1     罪名  詐欺（共32罪）     宣告刑  1.1年3月   7.1年3月    13.1年2月   19.1年4月   25.1年4月    31.1年3月 2.1年4月   8.1年3月    14.1年2月   20.1年4月   26.1年3月    32.1年3月 3.1年3月   9.1年4月    15.1年2月   21.1年2月   27.8月 4.1年3月   10.1年3月   16.1年4月   22.1年4月   28.1年4月 5.1年4月   11.1年2月   17.1年3月   23.1年3月   29.1年4月 6.1年3月   12.1年3月   18.1年3月   24.1年4月   30.1年4月     犯罪日期 （均在108年3月）   1.6至19日  7.17至18日  13.15至19日 19.16至20日 25.20日      31.19至21日 2.12至18日 8.18日      14.18至19日 20.20日     26.19至20日  32.21日 3.14至15日 9.17至19日  15.19日     21.19至20日 27.19至20日 4.15日     10.18至19日 16.20日     22.20日     28.19至21日 5.15日     11.9至19日  17.20日     23.20日     29.20至21日 6.15日     12.17至19日 18.19至20日 24.19至20日 30.某日至21月     偵查(自訴)機關 年度案號  臺北地檢108年度偵字第9077、12910、13908號      最後事實審 法院 臺灣高院      案號 110年度上訴字第383號      判決 日期 110/04/14       確定 判決 法院 最高法院      案號 110年度台上字第5420號      判決 確定 日期 110/11/11      是否為得易科罰金之案件  否      備註  1.臺北地檢110年度執字第5355號 2.經臺灣高院110年度上訴字第383號判決應執行有期徒刑2年5月     

編號  2 3 罪名  詐欺（共2罪） 詐欺 宣告刑  1.有期徒刑1年1月 2.有期徒刑1年2月 （聲請書附表應予更正） 有期徒刑1年 犯罪日期  1.108/03/13至108/03/15 2.108/03/18 108/03/11至108/03/15 偵查(自訴)機關 年度案號  新北地檢108年度偵字第12192號 新北地檢110年度偵字第5950號  最後事實審 法院 新北地院 臺灣高院  案號 109年度訴字第1135號 110年度上訴字第3483號  判決 日期 111/01/12（聲請書附表應予更正） 111/01/19  確定 判決 法院 新北地院 臺灣高院  案號 109年度訴字第1135號 110年度上訴字第3483號  判　　決 確定日期 111/04/28 111/04/12 是否為得易科罰金之案件  否 否 備註  1.新北地檢111年度執字第4450號（臺北地檢111年度執助字第788號） 2.經新北地院109年度訴字第1135號判決應執行有期徒刑1年4月 新北地檢111年度執字第4071號（臺北地檢111年度執助字第701號）